臺灣高等法院交通事件刑事裁定　　　100年度交抗字第1618號
抗　告　人
即受處分人　振興印鐵製罐工廠股份有限公司
代　表　人　劉振隆
上列抗告人即受處分人因違反道路交通管理處罰條例案件，不服
臺灣臺北地方法院，中華民國100 年10月19日所為裁定（100 年
度交聲字第2260號），提起抗告，本院裁定如下：
    主  文
抗告駁回。
    理  由
一、本件抗告人即受處分人（以下簡稱受處分人）振興印鐵製罐
    工廠股份有限公司所有之車號7927-F6 自小客車，於民國（
    以下同）100 年8 月21日9 時59分許，行經花蓮縣玉里鎮○
    ○路與自由街路口，因駕駛人駕車行經有燈光號誌管制之交
    岔路口闖紅燈，經花蓮縣警察局於100 年9 月19日，以花警
    交字第P0 0000000號舉發違反道路交通管理事件通知單逕行
    舉發，此有上開舉發通知單在卷可稽（見原審卷第3 頁），
    合先敘明。
二、原裁定意旨略以：受處分人經花蓮縣警察局以違反道路交通
    管理事件通知單逕行舉發，案經受處分人申訴，惟未經監理
    機關裁決，有原審100 年10月19日公務電話紀錄可認（見原
    審卷第8 頁），故上開舉發通知單並非道路交通管理處罰條
    例第8 條所規定之裁決，受處分人對之聲明異議，已難謂合
    法，且無從補正，應予裁定駁回。
三、抗告意旨略以：依花蓮縣警察局交通事件裁決及交通部公路
    總局臺北區監理所等函文，均以闖紅燈而不以受處分人所認
    定之變黃燈秒數過短作說明，顯無理由云云。
四、按違反道路交通管理處罰條例第12條至第68條之規定者，由
    公路主管機關處罰；前項處罰於裁決前，應給予違規行為人
    陳述之機會；而公路主管機關應設置交通裁決單位辦理該處
    罰，道路交通管理處罰條例第8 條第1 項第1 款、第2 項、
    第3 項定有明文；受處分人不服第8 條主管機關所為之處罰
    ，得於接到裁決書之翌日起20日內，向管轄地方法院聲明異
    議，同條例第87條第1 項亦定有明文。如違規行為尚未經主
    管機關裁決，違規行為人僅能依同條例第8 條第2 項向主管
    機關陳述，當無逕向法院聲明異議之餘地。復按交通法庭認
    聲明異議不合法律上之程式者，應以裁定駁回之，道路交通
    案件處理辦法第18條前段復定有明文。
五、本院查：
（一）、受處分人於100 年10月14日向原審聲明異議，然並未檢
        附其聲明異議對象之裁決書，其請求事項並記載：警察
        局交通裁決所100 年9 月19日花警交字第P00000000 號
        裁決書所為之處分，應予撤銷。經核受處分人應係就舉
        發通知單聲明異議，惟該舉發通知單尚未經主管機關依
        法裁決乙情，有花蓮縣警察局100 年10月11日花警交字
        第1000048622號函、原審100 年10月19日公務電話紀錄
        在卷可稽（見原審卷第6 、8 頁），則上開「舉發通知
        單」因非屬「交通裁決單位」就道路交通事件所為之裁
        決處罰，依法自不得對其聲明異議。
（二）、揆諸上開說明，本件受處分人之聲明異議即屬不合法律
        上之程式，且屬不能補正，原審法院因而裁定駁回其異
        議，經核並無不合，應予維持。受處分人提起本件抗告
        ，猶以花蓮縣警察局交通事件裁決及交通部公路總局臺
        北區監理所等函文，均以闖紅燈而不以受處分人所認定
        之變黃燈秒數過短作說明為由指摘原裁定不當，經核並
        無理由，應予駁回。
（三）、另受處分人應於收受交通裁決單位之裁決書後，如對交
        通裁決單位之裁決仍有不服時，得於收受裁決書後20日
        內另向管轄地方法院聲明異議，其聲明異議之權利並不
        受本件裁定之影響，附此說明。
據上論結，應依道路交通事件處理辦法第25條，刑事訴訟法第41
2 條，裁定如主文。
中    華    民    國   100    年    12    月    22    日
                  刑事第十五庭審判長法  官  沈宜生
                                    法  官  吳炳桂
                                    法  官  陳坤地
以上正本證明與原本無異。
不得再抗告。
                                    書記官  梁駿川
中    華    民    國   100    年    12    月    26    日